MUHAMMAD RIZKY IBRAHIM

087808740020 | <u>rizky98ibrahim@gmail.com</u> | Jatiasih, Kota Bekasi, Jawa Barat linkedin.com/in/ rizky98ibrahim

Tentang Saya

Saya memiliki pengalaman magang di PT. Mega Finance sebagai *IT Support*. Sangat menyukai hal-hal baru dan menarik serta memiliki minat yang tinggi di bidang Teknologi dan Pemrograman. Selain itu, saya mudah beradaptasi dengannya. Saya juga mampu bekerja dengan tim maupun individu.

Pengalaman Kerja

PT. Mega Finance Jakarta

IT Support

Oktober 2019 – Desember 2019

- Melakukan pengecekan terhadap sebuah komputer
- Memastikan software bisa berjalan dengan baik
- Membantu back up data di komputer
- Memastikan sudah terhubung jaringan internet dan tidak ada gangguan.

Bumame Farmasi Jakarta

Customer Service Representative

Januari 2022 – Maret 2022

- Membangun hubungan yang baik dengan pelanggan.
- Melakukan penanganan terhadap keluhan-keluhan yang disampaikan pelanggan.
- Memberikan saran dalam pembelian produk atau jasa.

Pendidikan

Universitas Nusa MandiriJakartaProgram Studi S1 Teknik Informatika2016 - 2022

SMK Negeri 4 Kota Bekasi

Kota Bekasi

Teknik Komputer dan Jaringan

2013 - 2016

Keahlian

Bahasa Asing: Bahasa Inggris

Non Teknis: Penyelesaian Masalah, Kerja Tim, Kreativitas

Teknikal: HTML5, PHP, CodeIgniter, Troubleshooting, Adobe Illustrator, Mirosoft Office

Sertifikat: Wordpress Ecommerce, CCNA Security.